【裁判字號】    90,易,3829
【裁判日期】    901228
【裁判案由】    竊盜
【裁判全文】
臺灣高雄地方法院刑事判決                          九十年度易字第三八二九號
    公  訴  人  臺灣高雄地方法院檢察署檢察官
    被      告  乙○
右列被告因竊盜等案件，經檢察官提起公訴（九十年度偵字第一０六二七號），本院
判決如左：
    主  文
乙○竊盜未遂，累犯，處有期徒伍月，如易科罰金，以佰元折算壹日。
    事  實
一、乙○曾於民國八十五年間因竊盜案件，經台灣高等法院高雄分院判處有期徒刑四
    月確定，於八十六年四月十七日執行完畢；復於九十年四月十一日十六時三十分
    許，騎乘其子楊志強所有車牌號碼ＯＬＹ—三八一號重型機車，至高雄縣鳥松鄉
    澄清湖區中興塔前之停車場，見丙○○所有車牌號碼ＱＶ—八三二八號自用小客
    車停放在該處無人看守，認有機可乘，竟意圖為自己不法之所有，持不明之工具
    （未扣案），撬壞該小客車右前車門門鎖，竊取該小客車時，適有正在巡視澄清
    湖之台灣省自來水七區管理處技術員丁○○經過該地，見乙○手摸該小客車右前
    車門把，形跡可疑，乃上前盤問「是否偷車」，乙○答稱「沒有」，後乙○由該
    小客車右側蹺過車頭走往左側，丁○○發現該小客車右前車門車鎖損壞，乃將前
    開機車鑰匙取下，並要乙○不要離開，復以行動電話通知澄清湖大門警衛，乙○
    見狀乃趁機逃離，而將前開機車遺留在現場。嗣經警查詢前開機車所有人為楊志
    強，再循線查獲乙○。
二、案經高雄縣警察局仁武分局移送臺灣高雄地方法院檢察署檢察官偵查起訴。
    理  由
一、訊據被告乙○矢口否認有竊盜犯行，辯稱：「我近五年沒有去過澄清湖，也沒有
    騎用過ＯＬＹ—三八一號機車」云云。惟查：
  (一)、右揭因證人丁○○巡視澄清湖，經過澄清湖區中興塔前之停車場，見一年約五
      十歲、身高約一六五至一七０公分、體型壯碩、頭髮不很長、前方額頭微禿之
      男子，以手摸車牌號碼ＱＶ—八三二八號自用小客車右前車門把，形跡可疑，
      乃上前盤問「是否偷車」，該男子答稱「沒有」，後該男子並由前開小客車右
      側蹺過車頭走往左側，丁○○發現前開小客車右前車門車鎖損壞，乃將前開機
      車鑰匙取下，並要該男子不要離開，復以行動電話通知澄清湖大門警衛，該男
      子見狀則趁機逃離，而將前開機車遺留在現場之事實，業據丁○○於警、偵訊
      及本院審理中，一再證述不移，並於警訊三次指認被告口卡片、身分證影本，
      於九十年六月二十八日偵訊時、九十年十一月二日本院審理時當庭指認被告即
      為案發當日偷車之男子，且由丁○○九十年四月十一日案發當日首次警訊時所
      述偷車男子特徵，正與被告年紀、身高約一六０公分、體重約七十公斤、前額
      髮禿等特徵相符，並有被告之相片在卷可憑，則以丁○○與被告、被害人丙○
      ○均素不相識，復對被告之特徵指證明確，當無誤認之可能，或誣指被告之理
      。
  (二)、被告之妻甲○○雖於九十年十一月十六日本院審理時庭證稱：「九十年四月十
      一日當天，乙○和我一起在家，並沒有出去」等語，惟以其與被告為夫妻之親
      ，本即難期其證述公允，且其就平日出門買菜被告是否陪同、九十年十一月十
      六日該星期是否外出從事看護工作，證稱：「我和乙○二人都黏在一起，乙○
      每次都會和我去買菜；這星期我都沒有出去作看護」等語，與乙○所供：「買
      菜都是我太太自己去，我很少去；這星期我太太每天都出去作看護」等語不符
      ，是自難依甲○○之證述為被告有利之認定。
  (三)、本件小客車之右前車門鎖仁有被損壞之情形，此有丙○○所提估價單一紙在卷
      可憑，並有現場相片多幀在卷可資佐證。
  (四)、員警自丙○○右前車門所採得之指紋三枚，經鑑驗雖與被告指紋不符，此有內
      政部警政署刑事警察局鑑驗報告在卷可參，惟被告觸摸該小客車之力道、方向
      等，均會影響指紋之殘留或清晰度，自亦難依此為被告有利之認定。
  是綜上所述，被告前開辯解，均為事後圖卸刑責之詞，不足採信；本件事證已明，
  被告犯行堪以認定。
二、核被告所為，係犯刑法第三百二十條第三項、第一項之竊盜未遂罪，並依刑法第
    二十六條前段減輕其刑。被告曾於八十五年間因竊盜案件，經台灣高等法院高雄
    分院判處有有期徒刑四月確定，於八十六年四月十七日執行完畢，此有台灣高等
    法院被告全國前案紀錄表、台灣高雄地方法院檢察署刑案資料查註紀錄表各一份
    在卷可憑，其於有期徒刑執行完畢後，五年內再犯本件有期徒刑以上之罪，為累
    犯，依刑法第四十七條規定加重其刑，其刑之加減，先加後減。爰審酌被告為圖
    私利，以行竊方式取得財物，復有竊盜前科，惡性非淺，惟其尚未竊得本件小客
    車，對丙○○所生損害非鉅，及犯罪目的、手段等一切情狀，量處如主文所示之
    刑，並諭知易科罰金之折算標準。至於公訴人請求量處被告有期徒刑一年，並強
    制工作，惟被告雖於八十二年間有三次竊盜前科，並於八十五年假釋期間再犯竊
    盜罪，乃撤銷該假釋，再執行殘刑於八十九年四月七日假釋期滿，此有前開被告
    全國前案紀錄表、刑案資料查註紀錄表在卷可按，顯見被告自八十六年間起至本
    案發生前並無竊盜犯行，是尚難認其有竊盜習慣，自無宣告強制工作之必要，附
    此說明。至於扣案機車鑰匙一支，為供前開機車使用，並無證據足認被告持之以
    犯罪，自不予宣告沒收，亦併此敘明。
據上論斷，應依刑事訴訟法第二百九十九條第一項前段，刑法第三百二十條第三項、
第一項、第二十六條前段、第四十一條第一項、第四十七條，罰金罰鍰提高標準條例
第一條前段、第二條，判決如主文。
中      華      民      國    九十      年     十二     月    二十八    日
                            臺灣高雄地方法院刑事第一庭
                                法  官  曾  逸  誠
右正本證明與原本無異。
如不服本判決，應於判決送達後十日內，向本院提出上訴狀。
                                書記官  張  金  蘭
中    華    民    國      九十      年      十二      月      三十一   日
附錄法條：
刑法第三百二十條：
意圖為自己或第三人不法之所有，而竊取他人之動產者，為竊盜罪，處五年以下有期
徒刑、拘役或五百元以下罰金。
意圖為自己或第三人不法利益，而竊佔他人之不動產者，依前項之規定處斷。
前二項之未遂犯罰之。


司法院資訊處製作；財團法人民間司法改革基金會備份。
